臺灣高雄地方法院刑事判決　　　　　 100年度簡上字第372號
上　訴　人　吳正富
即　被　告
上列被告因毀棄損壞案件，不服本院高雄簡易庭民國100 年5 月
27日100 年度簡字第1157號所為第一審判決（起訴書案號：臺灣
地方法院檢察署100 年度偵字第3469號），提起上訴，本院管轄
之第二審合議庭判決如下：
    主  文
上訴駁回。
    事  實
一、吳正富因醫療糾紛，竟基於毀損之犯意，於民國100 年1 月
    18日上午11時許，至乃榮醫院（址設：高雄市苓雅區○○○
    路226 號），以紅色油漆潑灑上址之牆壁、天花板、地板等
    處，及乃榮醫院總務黃文隆之身上，致令乃榮醫院之牆壁、
    天花板、地板及黃文隆所著衣服、手機等處喪失清潔與美觀
    之效用，足以生損害於黃文隆及乃榮醫院。
二、案經黃文隆及乃榮醫院訴由高雄市政府警察局苓雅分局報告
    臺灣高雄地方法院檢察署檢察官偵查後，聲請以簡易判決處
    刑。
    理  由
一、現場照片之證據能力：按照片係傳達照相當時現場情況，而
    透過照片傳達的情形與現場真實情形，在內容上的一致性，
    透過機械的正確性來加以保障。換言之，照片並不存在人對
    現實情形的知覺、記憶所經常發生的表現錯誤，是認照片之
    性質係非供述證據，並無傳聞法則之適用，且亦無證據證明
    卷附之現場照片有經偽造變造之情形，自有證據能力。
二、訊據被告吳正富否認有何毀損犯行，辯稱：於上開時、地對
    告訴人等潑灑油漆，係抗議行為，且上開油漆潑灑後，經告
    訴人等清理後即可清除，並無毀損犯行等語。經查：
  (一)被告吳正富於100 年1 月18日上午11時許，至乃榮醫院，以
    紅色油漆潑灑上址之牆壁、天花板、地板等處，及乃榮醫院
    總務黃文隆之身上之事實，業據被告於本院審理時自承在卷
    （見本院簡上字卷第59頁背面倒數第1 行）。此外，復有現
    場照片在卷可稽（見警卷第12至21頁）。是此部分事實，應
    堪認定。
  (二)按毀損罪係在於處罰滅失或減少財物價值之行為，其所保護
    者，係財物本身之用益價值及交換價值，且依一般社會通念
    ，一般人身上所穿著之衣物、住宅大門、外牆、天花板、地
    板之表面，是否清潔美觀，亦為是否堪用之要素之一，向他
    人衣物、大門、天花板或地板潑灑油漆，雖未破壞衣物、大
    門、天花板或地板之結構，惟該等物品之表面勢必需要重新
    清洗一番，始得繼續使用，自已達不堪使用之程度。被告在
    告訴人黃文隆身上衣物及手機、乃榮醫院大門及門旁兩側外
    牆以潑灑紅色油漆，致衣物及手機、大門、天花板、地板及
    牆壁沾黏紅色油漆難以清洗，較原來狀態有顯著不良改變，
    使物之外觀形貌、特定使用性，增添與原物整體設計、美觀
    ，發生不相襯之污損痕跡，已減損該物之用益價值及失去美
    觀功能，自足生損害於告訴人黃文隆、乃榮醫院甚明，則被
    告辯稱：該紅色油漆可清洗去掉，並不符毀損罪之構成要件
    該當性等語，顯非可採。
  (三)從而，本件事證明確，被告犯行洵堪認定。
三、核被告所為，係犯刑法第354 條之毀損他人物品罪。被告以
    一行為，同時侵害告訴人黃文隆、乃榮醫院之財產法益，為
    想像競合犯，應從一重論以一罪。原審以本案事證明確，而
    依刑法第354 條、第55條、第41條第1 項前段，刑法施行法
    第1 條之1 第1 項、第2 項前段等規定，並審酌被告任意毀
    損告訴人之財物，造成告訴人財產上之損害，顯乏尊重他人
    財產權之觀念，所為實不足取，復參以被告尚未與告訴人和
    解，賠償告訴人之損失，並考量被告犯罪之動機、目的及所
    造成之損害等一切具體情狀，量處被告拘役貳拾日，並參酌
    前開犯罪情狀，諭知以新臺幣1,000 元折算一日之易科罰金
    標準，其認事、用法及量刑均無不當。被告認其行為僅係抗
    議，且告訴人之財物經其潑漆後，仍得清理，不該當毀損為
    由，而提起上訴，指摘原判決不當，為無理由，應予駁回。
據上論斷，應依刑事訴訟法第455 條之1 第1 項、第3 項、第36
8 條，判決如主文。
本案經檢察官陳秉志到庭執行職務。
中    華    民    國   100    年    9     月    23    日
                  刑事第四庭    審判長法  官  方百正
                                      法  官  葉文博
                                      法  官  謝文嵐
以上正本證明與原本無異。
不得上訴。
中    華    民    國   100    年    9     月    23    日
                                      書記官  鄒秀珍
附錄本判決論罪之法條：
中華民國刑法第354條（毀損器物罪）
毀棄、損壞前二條以外之他人之物或致令不堪用，足以生損害於
公眾或他人者，處2 年以下有期徒刑、拘役或5 百元以下罰金。